# 陈版主：少数股东权益确认问题

提问人：lostcity 时间：2016-01-26 22:03:00
集团以两项资产出资与第三方成立一个合资公司，细节如下: 1）集团出资：下属A公司20%股权，对应账面净资产值为 1 ，评估值为3 ；B公司100%股权，账面净资产值 4 ，评估值为5.2。 2 ）第三方出资：现金为 6 。 3 ）合资平台股权结构：我方普通股部分为 6 （以评估值为基础），优先股部分为2.2（以评估值为基础）；第三方普通股部分为 4 ，优先股部分为 2 。双方股权比例以各自普通股所占比例来区分，集团占比60%、第三方占比40%。 请问集团合并层面如何计算该第三方股东计算少数股东权益，内部讨论有如下几个观点： 1 ）第三方少数股东权益为 6 ，因为对方是以真金白银出资 2 ）该合资公司集团合并层面净资产计算： （ 1 （A公司20%净资产）+4（B公司净资产）+6(第三方出资)） 40%=4.4 ， 少数股东现金出资 6 和 4.4 之差确认为资本公积，视同第三方对集团的利益让渡。 3 ）集团引资实际让渡对价确认为少数股东权益： （ 1 （ A 公司 20% 净资产） +4 （ B 公司净资产）） 40%=2 ， 少数股东现金出资6 和 2 之差确认为资本公积。 4 ）考虑优先股的影响，分段计算 （ 1 ）集团合并层面合资公司净资产先满足双方优先股分配：
(1+4+6 ）（ 4.2/14.2)=3.25 第三方享有部分： 3.25 (2/(2+2.2))=1.55 （ 2 ）扣除优先股后普通股再分配 (（1+4+6）-3.25)*40%=3.1 两者相加为第三方享有的少数股东权益4.65，与出资 6 的差调整资本公积。 请问哪种方法正确？也参考了计学撮要（ 2013 版）3-1-5 相关案例，但还是没有达成一致。

回答人：chenyiwei
首先要明确“优先股”的具体条款，以确定优先股如何享有权益和损益份额。这个问题清楚了，少数股东权益或相应的负债金额也就很容易确定了。另外不排除优先股是负债而不是权益的可能。

提问人：lostcity 时间：2016-01-27 09:19:06
谢谢陈版的回复。集团主审所看初步看了合同条款，认为该部分优先股可以确认为权益，但暂时没经过他们内部审核。请问： 1 ）如果第三方优先股出资看作是权益，如何计算第三方的少数股东权益？ 2 ）如果优先股确认为负债，如何确认呢？ 再次感谢。

回答人：chenyiwei
少数股东权益＝子公司净资产中归属于普通股股东的权益*少数股东权益比例＋子公司净资产中归属于优先股股东（如明确为权益工具）的权益。